臺灣板橋地方法院交通事件裁定　　　　　　　　　九十二年度交聲字第一六三三號
　　原處分機關　交通部公路總局臺北區監理所
　　異　議　人
　　即受處分人　乙○○○○
　　代　表　人　丙○○
右列異議人即受處分人因違反道路交通管理處罰條例案件，不服原處分機關於中華民
國九十二年十月七日所為之裁決處分（裁決書案號：北監自裁字第裁四○－Ｃ000
00000號），聲明異議，本院裁定如左：
    主  文
原處分撤銷。
乙○○○○不罰。
    理  由
一、原處分意旨略以：異議人即受處分人乙○○○○所有之車牌號碼六Ｎ－二四二五
    號自用小貨車，於民國（下同）九十二年八月三十一日下午二時五十七分許，行
    經臺北縣中和市○○路一六二號前時，因裝載液化石油氣之危險物品，未依規定
    於車頭裝設三角紅旗（車尾部分則已依規定裝設），經臺北縣政府警察局中和分
    局交通分隊（下稱原舉發機關）警員當場攔停，以異議人車輛裝載危險物品，未
    依規定懸掛危險物品標誌及標示牌，違反道路交通管理處罰條例第二十九條第一
    項第三款之規定為由，掣單舉發，嗣並移送原處分機關就異議人上開違規事由，
    裁處罰鍰新臺幣（下同）三千元，並依同條例第二十九條第二項規定（裁決書漏
    載此部分之條文）記汽車違規紀錄一次云云。
二、本件聲明異議意旨則以：異議人所有之上開車牌號碼六Ｎ－二四二五號營業小貨
    車，於遭舉發違規當時，確有於車頭兩側懸掛三角紅旗，僅異議人為顧及行車安
    全及裝置紅旗之目的係在意外發生時得憑以測定風向之功能，而將紅旗懸掛在車
    頭頂部的鐵柱上，並非未依規定懸掛危險標示牌，然警員執意認定紅旗必須懸掛
    於車頭下方兩側，雙方認知不同；異議人並未違規，竟遭舉發，實有未當，爰依
    法聲明異議，請求撤銷原處分等語。
三、經查，異議人辯稱其所有之上開車牌號碼六Ｎ－二四二五號營業小貨車，於遭舉
    發違規當時，確有於車頭頂部兩側之鐵柱上懸掛三角紅旗等情，業據異議人提出
    上開車輛車身照片一幀附卷可按，並經證人即掣單舉發本件異議人違規之原舉發
    機關警員甲○○於本院訊問時到庭結證無訛（見本院九十三年一月十五日訊問筆
    錄第三頁），堪以採信。按道路交通安全規則第八十四條第一項第二款規定：「
    車輛裝載危險物品車頭及車尾應懸掛布質三角紅旗之危險標識，每邊不得少於三
    十公分」，依上開條文之文義，對於何謂「車頭」，並無明確之定義，自應依該
    條文之立法意旨，解釋為係將紅旗懸掛於車頭易於察覺、注意之明顯處所，及利
    於發揮該三角紅旗於意外事故發生時得用以測定當時風向、避免人員立於下風處
    致遭危險氣體侵害之功能之處所。本件異議人所有之上開營業小貨車，於載送液
    化石油氣之危險物品當時，既已於車頭頂部兩側之鐵柱上，均裝設有鮮明之三角
    形紅色旗幟，外觀甚屬明顯，已可達提醒來車注意提高警覺、避免事故發生之警
    示功能，且該設置於較高位置之三角紅旗，更能發揮意外事故發生時憑以測定風
    向、減少人員因誤處於下風處而吸入危險物氣體造成傷亡之功能，核與前揭道路
    交通安全規則第八十四條第一項第二款之規範意旨相符，難認異議人之上開車輛
    有何未依規定懸掛危險物品標誌及標示牌之可言，自不得以違反道路交通管理處
    罰條例第二十九條第一項第三款規定之罰責相繩。原處分機關未及詳查，徒憑原
    舉發機關之舉發，即對異議人為首揭之處分，難認適法；此外，本院復查無其他
    積極證據足認異議人有何原處分機關所認定之違規行為，爰撤銷原處分，依法為
    異議人不罰之諭知，以昭慎重。
據上論斷，應依道路交通案件處理辦法第二十條，裁定如主文。
中      華      民      國    九十三    年     一     月      三十      日
                                    臺灣板橋地方法院交通法庭
                                        法  官  劉景宜
右正本證明與原本無異。
如不服本裁定，應於送達後五日內，向本院提出抗告狀。
                                        書記官  劉育君
中      華      民      國    九十三    年     二     月      二       日
